【裁判字號】    92,交易,51
【裁判日期】    920514
【裁判案由】    公共危險
【裁判全文】
臺灣高雄地方法院刑事判決                 九十二年度交易字第五一號
    公  訴  人  臺灣高雄地方法院檢察署檢察官
    被      告  甲○○
右列被告因公共危險案件，經檢察官聲請簡易判決處刑（九十一年度偵字第二二０三
五號），經本院高雄簡易庭認不宜依檢察官之聲請，逕為簡易判決處刑，簽由本院依
通常訴訟程序審理，本院判決如左：
    主  文
甲○○服用酒類，不能安全駕駛動力交通工具而駕駛，處罰金貳萬元，如易服勞役，
以參佰元折算壹日。
    事  實
一、甲○○於民國（下同）九十一年十月二日晚間十一時許，在屏東縣萬丹鄉社皮村
    某處飲用啤酒之酒類飲料後，明知其因飲用上開酒類飲料之故，其駕駛車輛之控
    制力及注意力已達不能安全駕駛動力交通工具之程度，仍於翌日三時許，在由其
    不知名之友人駕車搭載其至高雄縣大寮鄉○○○○路上某處，其停放所有車牌號
    碼為ＶＭ—九七二０號自小客車之處後，猶駕駛上開車輛，往高雄縣鳳山市方向
    行駛，欲返回其位於高雄縣鳳山市○○○路一九二巷一０五弄四三之九號住處，
    在駕車途經高雄縣鳳山市○○區○○路一段五十之二號前，因不勝酒力而操控不
    穩，致其所駕駛之自小客車不慎撞及乙○○所有，並停放於該處路旁之車牌號碼
    為ＣＵ—四六０二號自用小客車（毀損部分已和解，未據告訴），嗣經警方到場
    處理，並於同日凌晨六時十六分許對其施以酒精檢測，發現其呼氣中酒精濃度高
    達每公升零點九八毫克（ＭＧ＼Ｌ）。
二、案經高雄縣警察局鳳山分局報告臺灣高雄地方法院檢察署檢察官聲請簡易判決處
    刑。
    理  由
一、訊據被告甲○○對於右開酒後駕駛車輛肇事，嗣後為警查獲之事實坦承不諱，核
    與證人即到場查獲本件之警員丙○○及另一證人即所有車輛車牌號碼為ＣＵ—四
    六０二號自用小客車遭被告酒後駕車追撞而毀損之乙○○於本院審理期間到院所
    證述之情節相一致；又被告於上揭時地為警查後，經警施以酒精濃度測試之結果
    ，其呼氣所含酒精濃度高達每公升零點九八毫克，有酒精濃度測試表一份在卷可
    稽，而依醫學實驗證明所得之經驗法則，人體呼氣若已達每公升零點五五毫克以
    上，肇事率為一般正常人之十倍，已達不能安全駕車之標準，此經法務部八十八
    年五月十八日法八八檢字第００一六六九號函敘甚詳。又按當人飲酒後，若以呼
    氣酒精濃度測試器測得之呼氣濃度達到每公升零點五毫克時，反應較慢，感覺減
    低，將影響駕駛；達到每公升零點七五毫克時，思考與個性行為均會改變；達到
    每公升一點零毫克時，步態不穩，噁心嘔吐，精神混惑不清晰；達到每公升一點
    五毫克時，說話不清楚，感覺喪失，視力模糊；達到每公升二點零毫克時，體溫
    與血糖均降低，肌肉控制差，甚至會導致癲癇發作；達到每公升三點五毫克時，
    則已經神智不清，反射減低，甚至呼吸抑制，業據行政院國軍退除役官兵輔導委
    員會臺北榮民總醫院以八十八年八月五日（八八）北總內字第二六八六八號函示
    明確。本件被告為警查獲時其吐氣所含酒精濃度既已達每公升零點九八毫克，此
    有上開酒精測試單可證，依前所述，顯足以使其反應變慢，感覺減低，思考與個
    性行為均會改變，而影響駕駛，其發生肇事之危險性，自高出一般人，又因無其
    他事證足認被告接受酒精之程度，有何特別之處，堪認其應與常人無異，因之，
    其飲用一定量之酒後所會發生之症狀，亦應與一般人無異；復佐以其於行經右開
    路段時，竟無法適當操控車輛，致駕車衝撞證人乙○○所有當時停放於該處之車
    輛而發生車禍，又當員警據報到場處理，並對其進行訊問時，有多話、泥醉情事
    ，有刑法第一百八十五條之三案件測試觀察紀錄表一份在卷可參，足見其確已因
    飲酒之故，而達於「不能安全駕駛動力交通工具」之程度；此外，復有高雄縣警
    察局舉發違反道路交通管理事件通知單一份、查獲現場照片八幀及道路交通事故
    調查紀錄表一份在卷可資佐證被告乙○○所為本件公共危險罪之犯行，綜上所述
    ，本案事證明確，被告犯行洵堪認定，依法應予論科。
二、核被告乙○○所為，係犯刑法第一百八十五條之三之服用酒類，不能安全駕駛動
    力交通工具而駕駛罪。爰審酌被告明知酒後不能安全駕車而駕駛，將致生危害其
    他用路人交通安全之虞，仍無視於其他用路人之公共安全，於飲酒過量後仍駕車
    行駛於公眾往來之道路上，惟念其前未曾受有期徒刑以上刑之宣告，有臺灣高等
    法院被告全國前案紀錄表一份在卷可稽，素行良好，又犯後坦承犯行，態度尚佳
    ，亦深具悔意，並已與被害人即證人乙○○達成和解，此據證人乙○○於本院審
    理期間到院證述明確，犯罪所造成之損害已有降低等一切情狀，量處如主文所示
    之罰金刑，並諭知易服勞役之折算標準，以示懲儆
據上論斷，應依刑事訴訟法第四百五十二條、第二百九十九條第一項前段，刑法第一
百八十五條之三、第四十二條第二項，罰金罰鍰提高標準條例第二條，判決如主文。
本案經檢察官王柏敦到庭執行職務。
中      華      民      國      九十二    年      五    月      十四    日
                                  臺灣高雄地方法院交通法庭
                                      法  官  李怡諄
右正本證明與原本無異。
如不服本判決，應於判決送達後十日內，向本院提出上訴狀。
                                      書記官  陳孟瑩
中    華    民    國    九十二    年       五      月        十四      日
附錄本件論罪條文：
刑法第一百八十五條之三
服用毒品、麻醉藥品、酒類或其他相類之物，不能安全駕駛動力交通工具而駕駛者，
處一年以下有期徒刑、拘役或三萬元以下罰金。


司法院資訊處製作；財團法人民間司法改革基金會備份。
